# 每股收益精确到几位小数

提问人：安好 时间：2021-03-10 11:55:00
请教陈版及各位，每股收益精确到几位小数有没有明确要求，我遇到这家精确到两位小数就成了0.00了。谢谢！

回答人：chenyiwei
对此问题没有明确规定。建议无论如何，至少有 2 位有效数字（从第一个非零数字开始往右数）。